臺灣高雄地方法院刑事判決　　　　　　　99年度易字第2522號
公　訴　人　臺灣高雄地方法院檢察署檢察官
被　　　告　王永榮
　　　　　　陳洲為
　　　　　　王明星
上　一　人
選任辯護人　康清敬 律師
上列被告因傷害等案件，經檢察官提起公訴（99年度偵字第1909
8 號），本院判決如下：
    主  文
王永榮犯恐嚇危害安全罪，累犯，處有期徒刑肆月，如易科罰金
，以新臺幣壹仟元折算壹日。
王永榮、陳洲為、王明星被訴傷害罪部分，均公訴不受理。
    事  實
一、王永榮前於民國92、95年間因過失傷害（下稱編號1 之罪）
    、公共危險（下稱編號2 之罪）、公共危險罪（下稱編號3
    之罪），分別經臺灣高等法院高雄分院、本院以92年度上訴
    字第77號、95年度交訴字第262 號判處有期徒刑3 月、7 月
    及6 月確定，嗣經減刑，分別減為1 月又15日、3 月又15日
    、3 月，其中編號1 、2 之罪並定應執行刑有期徒刑5 月，
    並與編號3 之罪接續執行，甫於97年2 月20日縮刑期滿執行
    完畢，仍不思悔改，因其與王明星、陳洲為接用陳清河設置
    在旗山事業區地39號林班地號379 號土地上蓄水池溢出流水
    而裝置之水管，遭陳清河移除而心生不滿，於99年5 月1日
    15時40分許，夥同王明星、陳洲為前往上開土地找陳清河理
    論，雙方因一言不合，王永榮竟持石塊毆打陳清河，致陳清
    河受腦震盪、背部、腹部多處擦挫傷、右側第6 肋骨骨折、
    右手肘擦傷及左眼挫傷併結膜下出血及視網膜水腫等傷害（
    王永榮被訴傷害部分，業經告訴人陳清河撤回告訴，另為不
    受理判決，詳如下述），王永榮3 人準備離去之際，王永榮
    竟單獨基於恐嚇之犯意，以臺語向陳清河恫稱：過幾天會再
    來接水源，如不答應，您爸會毆打你到死，打到你點頭為止
    ，不信就給您爸試看看等語，致陳清河心生畏懼，致生危害
    於安全。
二、案經陳清河訴由高雄市政府警察局旗山分局報請臺灣高雄地
    方法院檢察署檢察官偵查起訴。
    理  由
壹、證據能力部分
    按被告以外之人於審判外之言詞或書面陳述，除法律有規定
    者外，不得作為證據，刑事訴訟法第159 條第1 項定有明文
    ；又被告以外之人於審判外之陳述，雖不符合同法第159 條
    之1 至第159 條之4 之規定，但經當事人於審判程序同意作
    為證據，法院審酌該言詞陳述或書面陳述作成時之情況，認
    為適當者，亦得為證據。當事人、代理人或辯護人於法院調
    查證據時，知有第159 條第1 項不得為證據之情形，而未於
    言詞辯論終結前聲明異議者，視為有前項之同意，刑事訴訟
    法第159 條之5 亦著有明文。查本判決下列所引用之各該被
    告以外之人於審判外之陳述，核屬傳聞證據部分，因均經當
    事人於法院準備程序及審判期日中表示無意見，而不予爭執
    （見本院審易卷33頁，易卷24頁），且迄至言詞辯論終結前
    亦未再聲明異議，本院審酌此等證據資料製作時之情況，尚
    無違法不當及證明力明顯過低之瑕疵，亦認為以之作為證據
    應屬適當，故揆諸前開規定，應認前揭證據資料均例外有證
    據能力。
貳、有罪部分
一、訊據被告王永榮固坦承其於上揭時、地，因水管遭移除之事
    找陳清河理論，因雙方一言不合，持石塊毆傷陳清河等情，
    矢口否認有何恐嚇犯行，辯稱：伊僅說「過幾天我會再來接
    水，你不要再拔掉」，並沒有說要打死陳清河、打到他點頭
    云云，經查：
  (一)被告王永榮、王明星、陳洲為3 人因接水管遭移除之事，於
    前揭時、地找陳清河理論，被告王永榮並持石塊毆傷陳清河
    ，致陳清河受有腦震盪、背部、腹部多處擦挫傷、右側第6
    肋骨骨折、右手肘擦傷及左眼挫傷併結膜下出血及視網膜水
    腫等傷害等情，業經被告王永榮自承在卷（見本院易卷第23
    頁），核與證人陳清河之證述相符（見本院卷第25頁），並
    有衛生署旗山醫院第0000000 號診斷證明書、義大醫療財團
    法人義大醫院診字第9905040418、00000000 00 號診斷證明
    書等件附卷可查（見警卷第34至36頁），上揭事實，首堪認
    定。
  (二)被告王永榮出言恐嚇乙情，業據證人陳李惠英具結證稱：其
    當時在案發地點附近之工寮整理物品，所在位置之高度大約
    等同一般樓房2 樓，因聽見陳清河哀叫救命的聲音，其立即
    往下看並看見陳清河遭被告王永榮、王明星、陳洲為毆打，
    陳清河倒在地上縮成一團，其馬上轉身回至工寮內拿手機出
    來拍照，其回到原本站立的位置時，即聽到被告王永榮以臺
    語說：「再過幾天我還會再來接，你在把我拿掉看看，我會
    打死你，打到你點頭為止，不信你給您爸試試看」，其並有
    看見被告王永榮嘴巴在講這句話等語（見偵卷第17頁，本院
    易卷第29、30頁），核與證人即告訴人陳清河結證證稱：伊
    被毆打時，有聽到其中1 人以臺語說：「改天我們還會再來
    接水管，你如果再把水管拔掉的話，您爸就會打死你，打到
    你點頭為止，不然的話走著瞧，不然你就試看看」，當時因
    眼睛受傷視力模糊且用手護頭，看不見何人所說，但事後伊
    多次開庭聽被告王永榮講話，故可確認說該句話之人是被告
    王永榮等語（見本院易卷第26、27頁）相符，衡酌證人均明
    確證稱被告王永榮係使用臺語且以「您爸」之俗語自稱，並
    言及「改天再來接水管，你在拿掉就打死你」、「打到你點
    頭為止」等具體內容，倘若證人未聽聞被告王永榮恐嚇之言
    詞，理應無法明確就該等細節證述前揭一致之內容，參以被
    告王永榮亦自承其時確有表示要再接水管，要求被告陳清河
    不要再行移除等語，亦與證人證述意旨相同，證人證述，足
    可採信，可認被告確有出言恐嚇陳清河之事實無疑；同案被
    告王明星、陳洲為雖均陳稱：當時未聽聞被告王永榮有以事
    實欄所載言詞恐嚇陳清河云云（見偵卷第18頁），然查，被
    告王明星、陳洲為亦因本案涉犯傷害罪嫌，並非單純之案外
    人，本難期待被告王明星、陳洲為能立於中立之地位而為陳
    述，參以被告王明星、陳洲為與被告王永榮皆因接水管之事
    與陳清河有所衝突，並約同一起找陳清河理論該事，立場同
    一，且被告王永榮、陳洲為具甥舅之親屬關係，亦據被告王
    永榮、陳洲為陳明在卷（見偵卷第15頁），則被告王明星、
    陳洲為所為有利被告王永榮之陳述，當屬刻意迴護被告王永
    榮之詞，不足採信。
  (三)被告王永榮雖辯稱當時僅向陳清河表示過幾天會再來接水，
    要求陳清河不要再拔掉云云，惟衡酌當時情境，被告王永榮
    、王明星、陳洲為係因水管遭陳清河移除一事，找陳清河理
    論，雙方已有言語之衡突，被告王永榮並持石塊毆打陳清河
    ，致陳清河受有前揭所述之傷害且傷勢非輕，足見被告王永
    榮其時情緒應當處於高度憤怒之狀態，則被告王永榮於毆傷
    陳清河後，為迫使陳清河日後不再任意移除水管，進而以同
    種手段即危害陳清河生命、身體之言詞恐嚇陳清河，並非難
    以想像；反之，被告王永榮其時既仍在氣憤當頭，實難期待
    其可立即回復情緒，僅單純告知要再接水，並要求陳清河不
    要再行拔除而已，基上，被告王永榮所為辯詞，尚無足取，
    難以採信。
  (四)綜上所述，被告王永榮前開所辯，核屬事後卸責之詞，委無
    可採。本件事證明確，被告王永榮上開恐嚇犯行堪以認定，
    應予依法論科。
二、核被告王永榮所為，係犯刑法第305 條之恐嚇危害安全罪。
    又被告王永榮有前開事實欄所載之前科及執行紀錄，有臺灣
    高等法院被告前案紀錄表1 份在卷可稽，其受有期徒刑之執
    行完畢後，5 年以內故意再犯本件有期徒刑以上之罪，為累
    犯，應依刑法第47條第1 項規定，加重其刑。爰審酌被告王
    永榮本應以理性態度與告訴人陳清河協商安置水管之爭議，
    竟以前揭言詞恫嚇告訴人，使告訴人因而受有精神上之驚嚇
    ，實不足取，惟考量被告王永榮犯後就傷害部分已與告訴人
    達成和解（詳如下述），並衡酌被告王永榮自陳高中畢業，
    現從事務農工作，暨犯罪動機、目的、手段、犯罪所生危害
    等一切情狀，量處如主文所示之刑，並諭知易科罰金之折算
    標準，以資懲儆。
、不受理部分
一、公訴意旨略以：被告王永榮因接用告訴人陳清河設置在旗山
    事業區地39號林班地號379 號土地上蓄水池溢出之流水而裝
    置之水管，遭告訴人移除而心生不滿，於99年5 月1 日15時
    40分許，夥同被告王明星、陳洲為前往上開土地找告訴人理
    論，因一言不合，被告王明星、陳洲為竟以徒手、被告王永
    榮持磚塊方式，毆打告訴人，致告訴人受腦震盪、背部、腹
    部多處擦挫傷、右側第6 肋骨骨折、右手肘擦傷及左眼挫傷
    併結膜下出血及視網膜水腫等傷害，因認被告王永榮、王明
    星、陳洲為共同涉犯刑法第277 條第1 項之傷害罪嫌等語。
二、按告訴乃論之罪，告訴人於第一審辯論終結前，得撤回其告
    訴；又告訴經撤回者，法院應諭知不受理之判決，刑事訴訟
    法第238 條第1 項、第303 條第3 款分別定有明文。
三、本件被告王永榮、王明星、陳洲為因涉傷害案件，經檢察官
    提起公訴，認被告係犯刑法第277 條第1 項傷害罪嫌，依同
    法第287 條之規定，須告訴乃論。茲因被告王永榮、王明星
    、陳洲為與告訴人已達成和解，告訴人並於100 年3 月26日
    具狀聲請撤回本件告訴，有撤回告訴聲請狀1 份在卷可參，
    參照前開說明，爰為諭知不受理之判決。
據上論斷，應依刑事訴訟法第299 條第1 項前段、第303 條第3
款，刑法第305 條、第47條第1 項、第41條第1 項前段，刑法施
行法第1 條之1 ，判決如主文。
本案經檢察官張雅婷到庭執行職務。
中    華    民    國   100    年    4    月    13    日
                  刑事第十八庭      法  官  高瑞聰
以上正本證明與原本無異。
如不服本判決應於收受送達後10日內向本院提出上訴書狀，並應
敘述具體理由；如未敘述上訴理由者，應於上訴期間屆滿後20日
內向本院補提理由書（均須按他造當事人之人數附繕本）「切勿
逕送上級法院」。
中    華    民    國   100    年    4     月    19    日
                                    書記官  林修弘
附錄本判決論罪之法條
中華民國刑法第305條
（恐嚇危害安全罪）
以加害生命、身體、自由、名譽、財產之事，恐嚇他人致生危害
於安全者，處2 年以下有期徒刑、拘役或3 百元以下罰金。